臺灣高等法院民事判決　　　　　　　 95年度上更(一)字第233號
上　訴　人　丙○○
訴訟代理人　郭令立律師
上　訴　人　乙○○
　　　　　　超峰速件運送股份有限公司
上列　一人
法定代理人　甲○○　　住臺中市○○區○○路41號4樓
共　　　同
訴訟代理人　董安丹律師
上列當事人間請求侵權行為損害賠償事件，兩造對於中華民國93
年 6月25日臺灣臺北地方法院92年度訴字第5578號第一審判決各
自提起上訴，經判決後，由最高法院發回更審，本院於96年 8月
14日言詞辯論終結，判決如下：
    主      文
原判決關於命乙○○、超峰速件運送股份有限公司連帶給付金額
超過新臺幣玖拾玖萬仟零玖拾元本息部分，及該部分假執行之
宣告，暨命乙○○、超峰速件運送股份有限公司連帶負擔訴訟費
用之裁判均廢棄。
上開廢棄部分，丙○○在第一審之訴及假執行之聲請均駁回。
乙○○、超峰速件運送股份有限公司之其餘上訴均駁回。
丙○○之上訴駁回。
第一、二審（除確定部分外）及發回前第三審訴訟費用關於乙○
○、超峰速件運送股份有限公司上訴部分，由丙○○負擔十分之
三，餘由乙○○、超峰速件運送股份有限公司連帶負擔；關於丙
○○上訴部分，由丙○○負擔。
    事實及理由
一本件上訴人即被上訴人丙○○（下稱丙○○）聲明求為判決：
  (一)原判決關於駁回丙○○後開第(二)項之訴部分及該部分假執行
  之聲請均廢棄。(二)乙○○、超峰速件運送股份有限公司（下稱
  超峰公司）應再連帶給付丙○○新台幣（下同） 24萬9,477元
  及自民國（下同）92年7月3日起至清償日止，按年息5%計算之
  利息。(三)願供擔保請准宣告假執行。(四)乙○○、超峰公司之上
  訴均駁回。
  被上訴人即上訴人乙○○、超峰公司（下稱乙○○、超峰公司
  ）聲明求為判決：(一)丙○○之上訴駁回。(二)如受不利判決，願
  預供擔保請准宣告免為假執行。(三)原判決關於不利乙○○、超
  峰公司部分及各該部分假執行之宣告均廢棄。(二)上開廢棄部分
  ，丙○○在第一審之訴及假執行之聲請均駁回。
二丙○○起訴主張：乙○○受僱於超峰公司擔任快遞人員，平日
  以騎乘機車遞送郵件物品為業，於90年7月26日下午5時20分許
  ，駕駛 ADC-891號重型機車，沿台北市○○路由西向東第二車
  道行駛，途經該路18號「中國信託大樓」地下停車場出入口前
  ，疏未注意與併行之其他車輛保持安全間隔，致撞及同向同車
  道內左側由伊駕駛之 DTP-519號輕型機車，使伊失去平衡、人
  車倒地，受有頭部外傷併顱內出血、頭蓋骨骨折、顏面骨骨折
  、顏面長、寬各 3公分血腫、撕裂傷、右眼外傷性結膜下出血
  及雙眼右側視野同側半盲之傷害等情，爰依侵權行為之法則，
  求為命乙○○、超峰公司連帶給付454萬6,711元（含(一)醫療費
  用6萬6,507元；(二)機車修理費5,500元；(三)眼鏡損失3,500元；
  (四)減少勞動能力損害381萬8,661元；(五)非財產上損害之慰藉金
  100萬元，再經扣除已領強制汽車責任險保險金34萬7,457元）
  並加計法定遲延利息之判決（原審判命乙○○、超峰公司連帶
  給付136萬7,281元本息；而駁回丙○○其餘之請求。乙○○、
  超峰公司就其敗訴部分，丙○○就其敗訴之317萬9,430元本息
  部分分別提起第二審上訴。本院前審判決駁回乙○○、超峰公
  司之上訴，並命乙○○、超峰公司再連帶給付丙○○ 24萬9,4
  77元本息，而駁回丙○○其餘上訴。乙○○、超峰公司就其敗
  訴部分提起第三審上訴，並經最高法院判決發回更審；丙○○
  就其敗訴部分則未聲明不服，已告確定）。
  乙○○、超峰公司則以：本件事故發生時，乙○○早已下班，
  其非因執行職務而發生系爭車禍，超峰公司自毋庸負連帶賠償
  責任；又丙○○為後行車，其向前駛經乙○○機車左側時，未
  保持併行之安全間隔，突然偏右，致與乙○○所駕駛機車擦撞
  ，是乙○○就該車禍事故之發生，並無過失；又縱認乙○○就
  事故之發生應負過失責任，丙○○亦與有過失，其應自負 90%
  之過失責任；又丙○○自費升等病房費用3萬2,200元，並非必
  要費用，不得請求賠償；又丙○○請求計算至65歲止之減少勞
  動能力損害，與勞動基準法第54條第1項第1款規定之強制退休
  年齡為60歲不符；又其主張減少勞動能力46.14%，並無依據；
  且其受領自訴外人國泰人壽保險股份有限公司（下稱國泰人壽
  公司）之薪資所得 62萬1,786元，應予扣除；又機車修理費用
  之零件部分，應予折舊；又慰藉金 100萬元之請求，尤屬過高
  等語，資為抗辯。
三經查丙○○主張乙○○受僱於超峰公司擔任快遞人員，平日以
  駕駛機車遞送郵件物品為業，於90年7月26日下午5時20分許，
  駕駛 ADC-891號重型機車，沿台北市○○路由西向東第二車道
  行駛，途經該路18號「中國信託大樓」地下停車場出入口前，
  致與同向同車道內左側由伊所駕駛之 DTP-519號輕型機車發生
  碰撞，使伊人車倒地，因而受有頭部外傷併顱內出血、頭蓋骨
  骨折、顏面骨骨折、顏面長、寬各 3公分血腫、撕裂傷、右眼
  外傷性結膜下出血及雙眼右側視野同側半盲之傷害之事實，業
  據其提出診斷證明書、勞工保險殘廢診斷書及道路交通事故調
  查報告表內事故現場圖為證（見原審交附民字卷17至21、36頁
  及本院上字卷(一)54頁），且為乙○○、超峰公司所不爭執，並
  經本院調取本院92年度交上易字第 482號乙○○業務過失傷害
  案件偵審全卷核閱屬實，自堪信為真實。
四按因故意或過失，不法侵害他人之權利者，負損害賠償責任；
  又違反保護他人之法律，致生損害於他人者，負賠償責任；又
  汽車、機車或其他非依軌道行駛之動力車輛，在使用中加損害
  於他人者，駕駛人應賠償因此所生之損害，民法第184條第1項
  前段、第2項前段、第191條之2 分別定有明文；又汽車行駛時
  ，駕駛人應注意車前狀況與兩車併行之間隔，並隨時採取必要
  之安全措施，為道路交通安全規則第94條第 3項所明定，上開
  規定旨在保障用路大眾之安全，自屬保護他人之法律。經查，
  乙○○於前揭時地駕駛 ADC-891號重型機車，與同向同車道內
  左側由丙○○所駕駛之輕型機車併行，疏未注意兩車併行之間
  隔，致其機車之左側後照鏡與丙○○機車之右側後照鏡擦撞，
  致丙○○人車倒地而受傷等情，業據乙○○在上開刑事訴訟審
  理中供述：「剛好那個下班時間，所以騎得太靠近」、「（碰
  撞之前）有（看到丙○○的車子），他跟我一樣快…」、「二
  車沒有保持安全車距，喀二聲，就倒了，二支後照鏡剛好勾到
  」、「我們是平行的」（見臺灣臺北地方法院92年度交易字第
  40號刑事卷22、30頁及本院92年度交上易字第 482號刑事卷39
  頁）；而丙○○亦在該刑事訴訟審理中指稱：「…那天我知道
  車子旁邊還有一點點空位，但是距離不夠大…」（見臺灣臺北
  地方法院92年度交易字第40號刑事卷 129頁）；又系爭事故發
  生後，丙○○所騎機車之右側後照鏡斷裂，乙○○所騎機車之
  左側後照鏡歪曲，有車損照片可稽（見臺灣臺北地方法院檢察
  署91年度偵字第8612號偵查卷第 3頁），顯見乙○○與丙○○
  二人所駕駛之機車，當時係以相當之速度併行，並無孰前孰後
  之情形，而乙○○、丙○○二人均未注意兩車併行之間隔，因
  而肇事。雖證人魏順興在上開刑事訴訟審理中曾證稱：「（二
  台機車）一前一後」、「一台靠近外側，一台靠近內側，…內
  側的機車因為要閃躲，擦撞到前面的車子就倒地」（見臺灣臺
  北地方法院92年度交易字第40號刑事卷 110頁），惟嗣又改稱
  ：「（我）沒有（看到車禍發生）」（見本院92年度交上易字
  第 482號刑事卷63頁），其前後證述情節已非一致；且證人即
  到場處理警員陳政義亦在該刑事訴訟審理中證稱：「我有問附
  近保全人員，附近就是中國信託大樓，剛好…地下停車場出入
  口轉角地方有一個崗亭的保全人員（應係指證人魏順興）穿反
  光背心拿指揮棒指揮，我有問他，他說他有聽到撞擊聲音，沒
  有看到發生經過」（見臺灣臺北地方法院92年度交易字第40號
  刑事卷95頁），足見證人魏順興並未目睹事故如何發生，尚難
  遽認本件車禍係因丙○○駕駛機車自後方超越乙○○所駕駛之
  機車而肇事。又機車在行進中本會稍微晃動，是所謂「注意兩
  車併行之間隔」，自應包含該可能晃動之空間在內。茲乙○○
  及丙○○所駕駛之機車，除後照鏡分別歪曲、斷裂外，並無他
  處損壞，足見兩輛機車之車體並未左偏或右偏，系爭事故全係
  因兩車互未注意保持併行之間隔所致（至乙○○在上開刑事訴
  訟審理中所供述：「當時在現場時因為那旁邊是一個停車場地
  下出口，站在那邊的管理員叫我將車子移前面一點，因為他們
  的車子要出來…」─見臺灣臺北地方法院92年度交易字第40號
  刑事卷21頁，係指事故發生後之移車事實，為兩造所不爭執─
  見本院更一審卷53頁背面、 101頁背面，自不足據為認定乙○
  ○於事故發生時駕駛機車右偏之事實，附此敘明）。是乙○○
  抗辯丙○○原行駛在伊機車之後方，其向前駛經伊機車之左側
  時，突然偏右，因而肇事云云，尚不足取；且經臺灣臺北地方
  法院檢察署囑託臺北市車輛行車事故鑑定委員會鑑定結果亦認
  為：「一丙○○駕駛 DTP-519號輕機車：涉嫌未保持行車安全
  間隔。二乙○○駕駛 ADC-891號重機車：涉嫌未保持行車安全
  間隔」、「B車騎士（指乙○○）指述係A車（指丙○○所駕駛
  之DTP- 519號輕機車）突然右偏以致肇事乙節，尚未有積極跡
  證顯示」，有該會91年10月22日北鑑審字第9130296700號鑑定
  意見書足按（見原審交附民字卷13至16頁）；又乙○○因未注
  意兩車併行之間隔，所涉及業務過失傷害罪責，亦經本院以92
  年度交上易字第482號刑事判決判處有期徒刑5月確定。準此，
  乙○○即有違反道路交通安全規則第94條第 3項之規定，其因
  而致丙○○受傷，自有過失。是丙○○主張乙○○對伊應負侵
  權行為損害賠償責任，應屬可取。
五次按受僱人因執行職務，不法侵害他人之權利者，由僱用人與
  行為人連帶負損害賠償責任，民法第188條第1項前段定有明文
  ；又所謂受僱人因執行不法侵害他人之權利，不僅指受僱人因
  執行其所受命令，或委託之職務自體，或執行該職務所必要之
  行為，即濫用職務或利用職務上之機會及與執行職務之時間或
  處所有密切關係之行為，其在外形之客觀足認為與執行職務有
  關，而不法侵害他人之權利者，即令其係為自己利益所為之違
  法行為，亦應包括在內（最高法院42年臺上字第1224號判例及
  91年度台上字第2627號判決參照）。查乙○○受僱於超峰公司
  建北營業所擔任外務，負責收、送及裝卸貨件工作，平日均駕
  駛其所有 ADC-891號、設有載貨金屬貨架之重型機車執行其職
  務，其於上開時地，即係駕駛上開重型機車與丙○○發生碰撞
  車禍事故等情，有超峰公司92年6月2日 (92)超總外字第007號
  函、行車執照及該機車照片可稽（見原審訴字卷280、135頁及
  臺灣臺北地方法院檢察署91年度偵字第8612號偵查卷第 3頁）
  ，且為兩造所不爭執。而在超峰公司內尚有相同型式之機車數
  輛，亦據丙○○提出照片足按（見原審訴字卷285至287頁）。
  雖乙○○及超峰公司抗辯：系爭事故發生時，乙○○早已下班
  ，其係在前往拜訪友人陳衍修之途中發生車禍事故，與執行職
  務無關云云，並提出打卡紀錄表（見原審訴字卷17頁），及舉
  出證人陳衍修所為之證詞為證（見本院上字卷(一)157至159頁）
  。惟依一般社會大眾之認知，快遞乃隨時受託、立即運送之業
  務，其執行業務時間不受朝九晚五之限制，是乙○○於90年 7
  月26日下午 5時20分許，駕駛其平日執行收、送貨件業務所用
  之機車肇事，因而致丙○○受傷，縱令係在其下班之後，惟在
  客觀上仍足認為與其執行職務有關，揆諸前揭說明，超峰公司
  就丙○○因系爭事故所受損害，自應與乙○○連帶負損害賠償
  責任。
六復按不法侵害他人之身體或健康者，對於被害人因此喪失或減
  少勞動能力或增加生活上之需要時，應負損害賠償責任；又不
  法侵害他人之身體、健康、名譽、自由、信用、隱私、貞操，
  或不法侵害其他人格法益而情節重大者，被害人雖非財產上之
  損害，亦得請求賠償相當之金額；又不法毀損他人之物者，被
  害人得請求賠償其物因毀損所減少之價額，民法第193條第1項
  、第195條第 1項前段、第196條分別定有明文。又被害人因身
  體健康被侵害而喪失或減少勞動能力所受之損害，其金額應就
  被害人受侵害前之身體、健康狀態、教育程度、專門技能、社
  會經驗等方面酌定之，不能以一時一地之工作收入為準（最高
  法院63年臺上字第1394號判例參照）。茲就丙○○請求乙○○
  、超峰公司連帶賠償之各項損害及金額，是否有據，逐項審究
  於下：
  (一)關於醫療費用部分：
    丙○○主張伊因系爭事故受傷，支出醫療費用6萬6,507元之
    事實，業據其提出台北市立忠孝醫院（下稱忠孝醫院）及財
    團法人長庚紀念醫院（下稱長庚醫院）醫療費用收據及陽明
    中醫診所收據為證（見原審訴字卷52至 123頁）。乙○○、
    超峰公司就扣除自費升等病房費用3萬2,200元後之餘額 3萬
    4,307元（其計算式為：66,507元-32,200元= 34,307元）部
    分，並不爭執（見原審訴字卷 132頁），是丙○○請求乙○
    ○、超峰公司連帶賠償此部分損害，應屬有據。雖丙○○另
    主張依其當時所受傷勢，確有將病房升等之必要云云，並提
    出病危通知為證（見原審訴字卷 279頁）。惟既為乙○○、
    超峰公司所否認；復查上開病危通知係忠孝醫院於事故發生
    當天即90年 7月26日所發出，此與90年8月9日、同年10月17
    日長庚醫院收據所載之病房費（見原審訴字卷53、66頁），
    相隔已有時日，尚難認該升等病房費用與病危有關；且依丙
    ○○所受頭部、顏面、眼睛等傷害部位，一般健保給付之病
    房治療應已足敷其醫療上之需求，是丙○○就升等病房費用
    3萬2,200元部分之賠償請求，即屬無據。
  (二)關於機車修理費部分：
    丙○○主張伊所有 DTP-519號輕型機車，因系爭車禍事故而
    受損，因而支出 5,500元予以修復等情，業據其提出行車執
    照、統一發票及估價單為證（見原審訴字卷 317頁及交附民
    字卷34頁），且為乙○○、超峰公司所不爭執。惟依民法第
    196 條請求賠償物被毀損所減少之價額，得以修復費用為估
    定之標準，但以必要者限（例如：修理材料以新品換舊品，
    應予折舊）（最高法院77年5月17日77年度第9次民事庭會議
    決議(一)參照），是乙○○、超峰公司抗辯機車修理費材料部
    分應予折舊乙節，應屬可取。茲依估價單所載，上開修理費
    5,500元全數均屬材料費用（見原審交附民字卷34頁） ；而
    依行車執照所載，該機車係於88年10月出廠，89年 4月19日
    領照使用（見原審訴字卷 317頁）；復依行政院所發布之固
    定資產耐用年數表及固定資產折舊率表，機器腳踏車之耐用
    年數為3年，依平均法計算每年折舊為1/4，是上開機車自89
    年4月19日領照時起，至發生車禍時之90年7月26日止，已使
    用 1年3個月又7天，依營利事業所得稅結算申報查核準則第
    95 條第8項規定：「固定資產提列折舊採用定率遞減法者，
    以一年為計算單位，其使用期間未滿一年者，按實際使用之
    月數相當於全年之比例計算之，不滿一月者，以一月計」，
    應計算為 1年又4個月，是該機車修理材料應予折舊1,833元
    〔其計算式為：5,500元×1/4× (1+4/12）年=1,833元〕，
    則經扣除折舊額後，丙○○可得請求之機車修理費用為 3,6
    67元（其計算式為：5,500元-1,833元= 3,667元）；至逾上
    開數額之請求，即屬無據。
  (三)關於眼鏡損失部分：
    丙○○主張伊原配戴之眼鏡，因系爭車禍事故而受損，受有
    損失 3,500元乙節，業據其提出統一發票為證（見原審交附
    民字卷35頁），且為乙○○、超峰公司所不爭執（見原審訴
    字卷 386頁），是丙○○請求乙○○、超峰公司連帶賠償此
    部分損害3,500元，即屬有據。
  (四)關於減少勞動能力損害部分：
    丙○○主張伊於系爭事故發生前 1年半即89年1月1日起，在
    國泰人壽公司擔任招攬保險之業務員，至系爭事故發生前之
    90年6月止，獲有所得共計106萬6,152元，每月平均所得為5
    萬9,230元， 惟伊因系爭事故受有雙眼右側視野同側半盲之
    傷害，致勞動能力減少46.14%，是計至65歲止，伊受有減少
    勞動能力之損害共計381萬8,661元等情，固據其提出各類所
    得扣繳暨免扣繳憑單、薪資證明及勞工保險殘廢給付標準表
    為證（見原審交附民字卷22至31頁）。惟查，丙○○在系爭
    事故發生前，從事招攬保險工作僅有 1年半，為期不長，尚
    難逕依該段期間之所得，認係其在通常情形下可能取得之收
    入；而丙○○於86、87、88年度之薪資及執行業務所得依序
    為53萬2,830元、26萬4,058元、31萬1,495元， 有稅務電子
    閘門財產所得調件明細表可稽（見本院上字卷(一)165、123、
    125、139、143頁）， 自應併為計算勞動能力損害之基礎。
    準此，丙○○自86年1月1日起至90年 6月30日止，獲有所得
    共計217萬4,535元（其計算式為：86年度532,830元+87年度
    264,058元+88年度311,495元+89年1月1日起至90年 6月30日
    止1,066,152元=2,174,535元），即其每月平均所得為4萬0,
    269元（2,174,534元÷54月= 40,269元，元以下四捨五入）
    。又丙○○因系爭事故，致其雙眼右側視野同側半盲，意指
    其平視正前方時，無法看到右側之物體，即兩眼的視野檢查
    皆為右側一半看不見，一般而言會影響其中心視野之清晰度
    及精確度；視野缺損之患者，視物猶如以管窺天，是丙○○
    之中心視力經矯正後雖有 1.0，仍無法窺得管外全貌，故對
    其而言，生活上確有極大不便，若病患從事須長時間以閱讀
    、書寫或電腦之工作，恐有困難；丙○○之視野檢查結果，
    除雙眼右半盲外，的確已影響其中心視野，上述傷害無法以
    任何方法醫治或矯正，確定永遠無法治癒等情，有長庚紀念
    醫院93年12月7日 (93)長庚院法字第1244號函、94年 2月24
    日 (94)長庚院法字第0017號函、94年 6月15日 (94)長庚院
    法字第0388號函可稽（見本院上字卷(一) 116頁、卷(二)11、39
    頁）。且丙○○所受上開傷害，符合勞工保險殘廢給付標準
    表第23項「兩目遺存半盲症，視野狹窄或視野變形」之第10
    級殘廢程度，依勞工保險條例第53條所附之各級殘廢等級喪
    失勞動能力表為減少勞動能力比例為46.14%乙節，有長庚紀
    念醫院93年12月7日 (93)長庚院法字第1244號函可稽（見本
    院上字卷(一) 116頁），亦為乙○○、超峰公司在原審所不爭
    執，並經原審協議整理爭點時列為不爭執之事項（見原審訴
    字卷325、366頁），該協議並無民事訴訟法第270條之1 第3
    項但書所規定之情形，依同條項前段規定，乙○○、超峰公
    司應受其拘束。又丙○○於系爭事故發生後之90年 8月份起
    至92年 1月30日止共計18個月期間，自國泰人壽公司共支領
    所得62萬1,786元，有該公司93年1月19日國壽字第93010294
    號函可按（見原審訴字卷第 269頁），即該段期間其每月平
    均所得為3萬4,544元（其計算式為：621,786元÷18月=34,5
    44元），高於按其平均月薪4萬0,269元減損46.14%計算所得
    之金額〔其計算式為：42,069元× (1-46.14%)=22,658元〕
    ，自應以其實際所受損害之金額為準，是丙○○自90年8月1
    日起至92年 1月30日止，所受勞動能力減損之金額應為10萬
    3,056元（其計算式為：40,269元×18月-621,786元= 103,0
    56元）；另自92年 1月31日起至丙○○屆滿60歲（勞動基準
    法第54條第1項第1款規定參照，丙○○就此主張應計至65歲
    云云，並無依據，尚非可取）即101年5月16日止（見原審交
    附民字卷18頁），共計9年3個月又17日期間，丙○○所受減
    少勞動能力之損失，經依霍夫曼計算式扣除中間利息後，為
    173萬6,563元【年別5%複式霍夫曼計算法（第 1年不扣除中
    間利息），其計算式為： [40,269元×12月×7.00000000（
    此為應受扶養 9年之霍夫曼係數）+ 40,269元×12月×0.29
    ×（8.00000000-0.00000000）]=3,763,683元（小數點以下
    四捨五入）。3,763,683元×46.14%= 1,736,563元】。準此
    ，丙○○所得請求賠償勞動能力減少之金額共計為183萬9,6
    19元（其計算式為：103,056元+1,736,563元= 1,839,619元
    ）；至逾上開金額之減少勞動能力損害之請求，即屬無據。
  (五)關於非財產上損害之慰藉金部分：
    丙○○因系爭事故受有頭部外傷併顱內出血、頭蓋骨骨折、
    顏面骨骨折、顏面長、寬各 3公分血腫、撕裂傷、右眼外傷
    性結膜下出血、雙眼右側視野同側半盲之傷害，並患有外傷
    後失智症、憂鬱症，有長庚紀念醫院診斷證明書可按（見原
    審交附民字卷36頁），足見其在肉體上及精神上均感受莫大
    痛苦。爰斟酌丙○○為私立逢甲大學統計系畢業，事故發生
    時在國泰人壽公司擔任保險業務員，90年度所得總額為84萬
    5,226元，財產總額為520萬8,879元 （原審訴字卷374、144
    、151頁）； 而乙○○為高職夜間部畢業，事故發生時在超
    峰公司建北營業所擔任快遞人員，並無資產，90年度所得總
    額為53萬0,260元（見原審訴字卷377、385、167頁）；超峰
    公司登記及實收資本額1億2,000萬元，名下有台中市○○區
    ○○路41號1至8樓房地及車輛200餘輛，財產總額為 2335萬
    4,020元（見原審訴字卷124、171至247頁），及丙○○所受
    傷害程度等一切情狀後，認丙○○所得請求賠償之慰藉金額
    應以80萬元為適當；至逾上開金額之慰藉金請求，即屬無據
    。
  (六)依上所述，丙○○因系爭事故所受損害之金額合計為 268萬
    1,093元（其計算式為：34,307元+3,667元+3,500元+1,839,
    619元+800,000元=2,681,093元）。
七惟按損害之發生或擴大，被害人與有過失者，法院得減輕賠償
  金額，或免除之，民法第217條第1項定有明文。本件乙○○駕
  駛機車未注意併行間隔並隨時採取必要之安全措施，固有過失
  ，惟丙○○同未注意併行間隔並隨時採取必要之安全措施，亦
  與有過失，已如前述。爰斟酌乙○○、丙○○就系爭事故肇事
  之輕重程度，認被害人丙○○應自負 50%之過失責任。是丙○
  ○原請求乙○○、超峰公司連帶賠償之金額，應減為134萬0,5
  47元（其計算式為2,681,093元× (1-50%)= 1,340,547元，元
  以下四捨五入）。
八末按保險人依本法規定所為之保險給付，視為被保險人損害賠
  償金額之一部分；被保險人受賠償請求時，得扣除之，強制汽
  車責任保險法第32條定有明文。查丙○○就系爭事故所受傷害
  ，已領取強制汽車責任保險金 34萬7,457元，此有華南產物保
  險股份有限公司93年 1月19日華車賠 (93)字第002號函可稽（
  見原審卷 248頁），且為兩造所不爭執，是依上開規定，應將
  該金額自賠償金額中扣除，即丙○○僅得請求乙○○、超峰公
  司連帶賠償99萬3,090元（其計算式為：1,340,547元-347,457
  元=993,090元）。
九綜上所述，丙○○本於侵權行為之法則，請求乙○○、超峰公
  司連帶給付 99萬3,090元，及自起訴狀繕本送達之翌日即乙○
  ○自92年5月24日起（見原審交附民字卷第9頁）；超峰公司自
  92年7月3日起（見原審交附民字卷37頁），均至清償日止，按
  年息5%計算之利息部分，自屬應予准許；至逾上開金額（除確
  定部分外）之請求，即屬不應准許。從而原審就上開應予准許
  部分，所為乙○○、超峰公司敗訴之判決，並無不合，乙○○
  、超峰公司之上訴論旨指摘原判決此部分不當，求予廢棄改判
  ，為無理由；就上開不應准許之其中 37萬4,191元本息部分（
  其計算式為：1,367,281元-993,090元= 374,191元），所為乙
  ○○、超峰公司敗訴之判決，即有未洽，乙○○、超峰公司之
  上訴論旨指摘原判決此部分不當，求予廢棄改判，為有理由；
  就上開不應准許之其餘部分，所為丙○○敗訴之判決，並無不
  合，丙○○之上訴論旨指摘原判決此部分不當，求予廢棄改判
  ，為無理由。
十至兩造其餘之攻擊或防禦方法及未經援用之證據，經本院斟酌
  後，認為均不足以影響本判決之結果，自無逐一詳予論駁之必
  要，併此敘明。
十一據上論結，本件乙○○、超峰公司之上訴為一部有理由，一部
  無理由，丙○○之上訴為無理由，依民事訴訟法第 450條、第
  449條第1項、第79條、第85條第2項，判決如主文。
中　　華　　民　　國　　96　　年　　8　　月　　28 　　日
　　　　　　　　　民事第六庭
                      審判長 法　官 林鄉誠
　　　　　　　　　　　　　　 法　官 許紋華
　　　　　　　　　　　　　　 法　官 梁玉芬
正本係照原本作成。
不得上訴。
中　　華　　民　　國　　96　　年　　8 　　月　　29　　日
　　　　　　　　　　　　　　 書記官 常淑慧
